臺灣彰化地方法院刑事判決　　　　　　　100年度易字第943號
公　訴　人　臺灣彰化地方法院檢察署檢察官
被　　　告　蔡明福
上列被告因竊盜案件，經檢察官提起公訴（100 年度偵字第6648
號），本院依簡式審判程序判決如下：
      主    文
蔡明福犯踰越安全設備竊盜未遂罪，累犯，處有期徒刑肆月；又
犯踰越安全設備竊盜罪，累犯，處有期徒刑柒月；又犯踰越安全
設備竊盜罪，累犯，處有期徒刑柒月。應執行有期徒刑壹年。
      犯罪事實
一、蔡明福曾於民國94年間，因違反毒品危害防制條例案件，經
    本院以94年度訴字第464 號判決判處有期徒刑1 年確定（第
    1 案）；因施用毒品案件，經本院以94年度員簡字第160 號
    判決判處有期徒刑3 月確定（第2 案）；因竊盜案件，經本
    院以94年度易字第412 號判決判處有期徒刑2 年10月確定（
    第3 案），上開第1 、2 案嗣經各減刑為有期徒刑6 月、1
    月又15日後，與第3 案定應執行刑為有期徒刑3 年4 月確定
    ，並入監服刑，於99年10月20日因縮短刑期假釋出監，假釋
    期間付保護管束，於100 年2 月17日假釋期滿未經撤銷，視
    為執行完畢。詎蔡明福仍不知悔改，為下列犯行：
（一）蔡明福基於意圖為自己不法所有之犯意，於100 年7 月30
      日上午9 時許，騎乘其所有之車牌號碼LBF-165 號重型機
      車，至洪照翔經營位於彰化縣芳苑鄉○○村○○段5-3628
      號之「祥穗五金行」工廠前，因發現該處鐵皮製圍籬業已
      遭不詳人士以不詳手法破壞而有缺口，乃無故自該缺口踰
      越該處鐵皮製圍籬之安全設備而侵入該五金行工廠建物附
      連圍繞之土地（工廠庭院），著手搜尋財物正欲竊取洪照
      翔放置於該處之廢鋁時，因聽到牆外有引擎發動之聲音，
      擔心遭人發現，乃先行離開而未得逞。
（二）蔡明福另起意基於意圖為自己不法所有之犯意，於100 年
      7 月30日下午4 時40分許，再度前往上址，以前開相同手
      法，無故自上開圍籬缺口踰越該處鐵皮製圍籬之安全設備
      而侵入該五金行工廠建物附連圍繞之土地（工廠庭院），
      而竊取洪照翔所有放置於該處之廢鋁1 批（計49公斤）裝
      入其於不詳產業道路拾獲之2 個肥料袋子內後，以前開機
      車載往彰化縣王功村芳漢路652 號巷前之「王功資源回收
      行」，變賣予該回收行不知情之負責人許仁財，得款新臺
      幣（下同）1960元花用殆盡。
（三）蔡明福復另行起意基於意圖為自己不法所有之犯意，於10
      0 年7 月30日晚上10時30分許，又前往上址，以前開相同
      手法，無故自上開圍籬缺口踰越該處鐵皮製圍籬之安全設
      備而侵入該五金行工廠建物附連圍繞之土地（工廠庭院）
      ，而竊取洪照翔所有放置於該處之廢鋁1 批（45公斤，價
      值約2070元）裝入其於不詳產業道路拾獲之1 個飼料袋子
      內後，放置於其前開機車得逞，正欲載離之際，當場為洪
      照翔發現報警而查獲，並調閱現場監視錄影而查悉其上情
      。
二、案經洪照翔訴由彰化縣警察局芳苑分局報告臺灣彰化地方法
    院檢察署檢察官偵查起訴。
      理    由
一、本案被告蔡明福所犯係死刑、無期徒刑、最輕本刑為3 年以
    上有期徒刑以外之罪，其於準備程序就前揭被訴事實為有罪
    之陳述，經受命法官告知簡式審判程序之旨，並聽取其與公
    訴人之意見後，本院認無不得或不宜改依簡式審判程序進行
    之處，爰依刑事訴訟法第273 條之1 第1 項、第28 4條之1
    ，裁定本案由受命法官獨任進行簡式審判程序，合先敘明。
二、上揭犯罪事實，業據被告蔡明福於警詢、偵查及本院審理時
    供認不諱，核與告訴人兼證人洪照翔於警詢時證述其失竊財
    物之情節相符，並經王功資源回收行負責人即證人許仁財於
    警詢證述上開時間，確以1960元之價格向被告購得廢鋁1 批
    （2 袋）計49公斤之證詞一致，復有證人許仁財出具之搜索
    同意書、王功資源回收行地磅單影本、資源回收業買入登記
    單影本、芳苑分局草湖派出所查扣物品代保管單各1 份、贓
    證物保管單2 張、監視器翻拍畫面2 張及竊案現場照片10張
    附卷可稽（見警卷第13、18、19頁、25至32頁），被告上揭
    自白核與事實相符。本案事證明確，被告犯行堪予認定。
三、按刑法第321 條第1 項第2 款規定，所謂「其他安全設備」
    ，指門扇、牆垣以外，依社會通常觀念足認為防盜之一切設
    備者，即屬相當；而籬笆本係因防閑而設，自屬安全設備之
    一種，究與牆垣係用土磚作成之性質有間（最高法院45年臺
    上字第210 號判例可資參照）。查本件被告3 次行竊時所踰
    越之圍籬，係以鐵皮所圍成，此觀諸前揭卷附竊案現場照片
    可明，揆諸上開說明，自與土磚作成之牆垣性質有間，難認
    屬刑法第321 條第1 項第2 款規定之「牆垣」，然該設於告
    訴人「祥穗五金行」工廠之鐵皮圍籬既具有防閑之效用，依
    社會通常之觀念，乃維護安全之防盜設備，當屬同條文規定
    之安全設備無疑。又被告踰越安全設備而侵入他人建物附連
    圍繞之土地行竊，其侵入他人建物附連圍繞之土地，已結合
    於所犯踰越安全設備竊盜之加重竊盜罪質中，無更行構成侵
    入他人建物附連圍繞之土地罪之理（最高法院27年上字第18
    87號判例、84年度台上字第441 號判決相同意旨可資參照）
    ，是以本件被告踰越安全設備而入告訴人建物附連圍繞之土
    地行竊，乃不另論以刑法第306 條第1 項無故侵入他人建物
    附連圍繞之土地罪。再被告如犯罪事實一（一）所述侵入告
    訴人建物附連圍繞之土地，並搜尋財物，乃已著手於竊盜行
    為之實行，嗣因其聽到牆外有引擎發動之聲音，擔心遭人發
    現，乃先行離開而未得逞，其竊盜犯行則屬未遂。是核被告
    如犯罪事實欄一（二）（三）所述之犯行，均係犯刑法第
    321 條第1 項第2 款踰越安全設備竊盜罪（檢察官認被告此
    部分均係犯刑法第321 條第1 項第2 款之踰越「牆垣」竊盜
    罪，並均論被告以刑法第306 條第1 項無故侵入他人建築物
    附連圍繞之土地罪，且認被告所犯上開2 次踰越「牆垣」竊
    盜罪與無故侵入他人建築物附連圍繞之土地罪，均為想像競
    合犯之關係，各應從一重論以踰越「牆垣」竊盜罪，均容有
    誤會）；如犯罪事實欄一（一）所述之犯行，係犯刑法第
    321 條第2 項、第1 項第2 款踰越安全設備竊盜未遂罪（檢
    察官認被告此部分係犯刑法第321 條第2 項、第1 項第2 款
    之踰越「牆垣」竊盜未遂罪，並論被告以刑法第306 條第1
    項無故侵入他人建築物附連圍繞之土地罪，且認被告所犯上
    開踰越「牆垣」竊盜未遂罪與無故侵入他人建築物附連圍繞
    之土地罪，為想像競合犯之關係，應從一重論以踰越「牆垣
    」竊盜罪，均容有誤會）。被告所為上開3 次犯行，犯意各
    別，行為互異，應分論併罰。查被告曾於94年間，因違反毒
    品危害防制條例案件，經本院以94年度訴字第464 號判決判
    處有期徒刑1 年確定（第1 案）；因施用毒品案件，經本院
    以94年度員簡字第160 號判決判處有期徒刑3 月確定（第2
    案）；因竊盜案件，經本院以94年度易字第412 號判決判處
    有期徒刑2 年10月確定（第3 案），上開第1 、2 案嗣經各
    減刑為有期徒刑6 月、1 月又15日後，與第3 案定應執行刑
    為有期徒刑3 年4 月確定，並入監服刑，於99年10月20日因
    縮短刑期假釋出監，假釋期間付保護管束，於100 年2 月17
    日假釋期滿未經撤銷，視為執行完畢等情，此有臺灣高等法
    院被告前案紀錄表在卷可憑，其於有期徒刑執行完畢後，5
    年內故意再犯本案有期徒刑以上之3 罪，均為累犯，應依刑
    法第47條第1 項規定，各加重其刑。另被告已著手於上開犯
    罪事實欄一（一）之踰越安全設備竊盜犯行，惟尚未達於既
    遂程度，而屬未遂，已如前述，爰依刑法第25條第2 項規定
    減輕其刑，並就此部分依法先加重後減輕之。
四、爰審酌被告年輕力壯，不思以正當方式謀生，僅因貪圖不法
    利益，即竊取他人物品，顯然欠缺法治觀念，所為侵害他人
    財產法益，且係以踰越安全設備之方式為之，危害社會治安
    ，行為甚不足取，惟其犯後尚能坦承犯行，所為其中1 次並
    未得逞，暨審酌被告之犯罪動機、犯後態度、智識程度、生
    活狀況、犯罪所生之損害、智識程度及生活、經濟狀況等一
    切情狀，分別量處如主文所示之刑，並定其應執行之刑，以
    示懲儆。被告持以行竊用之袋子3 個（即如犯罪事實欄一（
    二）所述2 個肥料袋，及如犯罪事實欄一（三）所述1 個飼
    料袋），均係被告於不詳產業道路拾得，此經被告供述在卷
    ，本院審酌並無證據顯示該等袋子均係遭所有權人拋棄後始
    遭被告拾獲持以行竊，是尚難認定該等袋子屬被告所有，是
    爰均不予宣告沒收，附此敘明。
據上論斷，應依刑事訴訟法第273 條之1 第1 項、第284 條之1
、第299 條第1 項前段，刑法第321 條第1 項第2 款、第2 項、
第47條第1 項、第51條第5 款，判決如主文。
本案經檢察官蔡奇曉到庭執行職務。
中    華    民    國    100   年    10    月    18    日
                  刑事第九庭       法  官   吳芙如
以上正本證明與原本無異。
如不服本判決，應於判決送達後10日內，向本院提出上訴狀。
告訴人或被害人對於判決如有不服具備理由請求檢察官上訴者，
其上訴期間之計算係以檢察官收受判決正本之日期為準。
中    華    民    國   100    年    10    月    18    日
                                    書記官  林明俊
中華民國刑法第321條
（加重竊盜罪）
犯竊盜罪而有下列情形之一者，處 6 月以上、5 年以下有期徒
刑，得併科新臺幣 10 萬元以下罰金：
一、侵入住宅或有人居住之建築物、船艦或隱匿其內而犯之者。
二、毀越門扇、牆垣或其他安全設備而犯之者。
三、攜帶兇器而犯之者。
四、結夥三人以上而犯之者。
五、乘火災、水災或其他災害之際而犯之者。
六、在車站、埠頭、航空站或其他供水、陸、空公眾運輸之舟、
    車、航空機內而犯之者。
前項之未遂犯罰之。